# 求教陈老师关于应收账款保理手续费问题。

提问人：duxuqiang 时间：2023-05-24 17:22:21
陈老师，公司应收账款分类为以摊余成本计量的金融资产。公司办理应收账款保理业务，其中保理手续费分期支付（有跨期），期末是否就未支付的手续费视为暂时性差异确认递延所得税？谢谢

回答人：chenyiwei
要考虑以下问题：
1 、被保理的应收账款是否满足终止确认条件？即，保理手续费应一次性计入损益，还是在剩余保理期限内作为融资利息的一部分逐步确认？
2 、税法对此类手续费的扣除如何规定？与会计处理是否一致？